【裁判字號】    95,簡上,443
【裁判日期】    951011
【裁判案由】    竊盜
【裁判全文】
臺灣桃園地方法院刑事判決             95年度簡上字第443號
上  訴  人  甲○○
即  被  告
                      號
上列上訴人即被告因竊盜案件，不服本院刑事庭95年度壢簡字第
1223號，中華民國95年7 月31日第一審刑事簡易判決（聲請簡易
判決處刑案號：95年度偵字第12221 號），提起上訴，本院合議
庭為第二審判決如下：
    主  文
上訴駁回。
甲○○緩刑貳年。
    事  實
一、甲○○前因與邱垂鉉係男女朋友關係，而得以自由進出邱垂
    鉉位於桃園縣中壢市○○路271 號之住處，其竟基於意圖為
    自己不法所有之概括犯意，先後於民國93年6 月1 日、93年
    8 月1 日、94年2 月1 日，均在邱垂鉉上址住處，分別竊取
    邱垂鉉之兄丙○○所有之衣蝶百貨公司共計新台幣（下同）
    8 千元禮券；邱垂鉉之姊乙○○所有之鑽石戒指1 只（約30
    分）；乙○○所有之鑽石戒指2 只（各約40分、0 ．15克拉
    ）、金石堂1 千元禮券，得手後復將上開竊得之鑽石戒指3
    只，先後交由不知情之友人羅一軍分別於93年9 月1 日、94
    年2 月16日、94年8 月22日，持至設於桃園縣中壢市○○路
    ○ 段656 號之聯邦當鋪，出面典當，各當得6 千元、8 千元
    、2 千元。嗣經乙○○、邱垂鉉發現有異，而至上開聯邦當
    鋪查詢始知悉上情。
二、案經桃園縣政府警察局中壢分局報告臺灣桃園地方法院檢察
    署檢察官偵查後聲請以簡易判決處刑。
    理  由
一、訊據被告甲○○對其於上揭時、地，連續竊取被害人丙○○
    、乙○○所有上開財物之事實坦白承認，並核與證人即被害
    人乙○○於警詢、檢察官訊問時所指述之失竊情節一致，且
    經證人邱垂鉉、羅一軍於警詢中證述明確在卷，復有鑽石戒
    指之寶石保證書1 份及聯邦當票3 張附卷可稽，堪認被告上
    開任意性自白核與事實相符，可以採取。本件事證明確，被
    告上揭犯行足可認定，應依法論科。
二、刑法及刑法施行法部分條文業經修正公布，並均於95年7 月
    1 日施行。修正後刑法第二條第一項之規定，係規範行為後
    法律變更所生新舊法律比較適用之準據法，於修正後刑法施
    行後，應適用修正後刑法第二條第一項規定之從舊從輕之原
    則為比較；修正後刑法第二條第二項，則為同條第一項之特
    別規定，於修正後刑法施行後，關於非拘束人身自由之保安
    處分，應依修正後刑法第二條第二項之規定，適用裁判時之
    法律。又修正後刑法第三十五條，乃刑之重輕之法定次序與
    標準，應適用裁判時之修正後刑法第三十五條之規定。修正
    後刑法第二條第一項係採從舊從輕原則，適用最有利於行為
    人之法律。既曰法律，自較刑之範圍為廣；除法律有特別規
    定者（如修正後刑法第二條第二項非拘束人身自由之保安處
    分適用裁判時法，又如修正後刑法施行法第三條之一第三項
    、第六條之一、第九條之三規定之情形），應依其規定；或
    事關執行之緩刑之宣告，或犯罪在刑法修正施行前，自首在
    刑法施行後之自首部分，或程序之規定（程序從新，如刑法
    第四十條沒收宣告之程序規定），應適用裁判時之修正後刑
    法之規定外；依修正後刑法第二條第一項比較時，應就罪刑
    有關之共犯、未遂犯、連續犯、牽連犯、結合犯，以及累犯
    加重，自首減輕暨其他法定加減原因（如身分加減）與加減
    例等一切情形，綜其全部之結果而為比較後，整個之適用，
    不能割裂而分別適用有利益之條文。關於易科罰金之折算標
    準、易服勞役之折算標準及期限、罰金與死刑是否併予執行
    、多數有期徒刑定應執行之刑時之最高刑期之限制等之修正
    ，事涉行為人易刑折算標準金額之多寡與期限之長短及定執
    行刑時能否就罰金刑併予執行或有期徒刑定應執行之刑時最
    高度之限制，亦均屬應依修正後刑法第二條第一項比較適用
    法律之範圍。拘束人身自由之保安處分，並非屬修正後刑法
    第二條第二項規定應適用裁判時法之範圍，除有特別規定者
    外，亦屬應依修正後刑法第二條第一項比較適用法律之範圍
    ；從刑附屬於主刑，除法律有特別規定者外，依主刑所適用
    之法律（以上參考最高法院95年5 月23日刑事庭第8 次會議
    決議及最高法院24年上字第4634號、24年上字第5292號、27
    年上字第2615號判例）。經查：
（一）本件被告行為後法律有變更，關於刑法第三百二十條第一
      項之竊盜罪之法定罰金刑部分，由原定貨幣單位銀元五百
      元以下罰金，並依罰金罰鍰提高標準條例第一條前段規定
      提高為十倍（提高後折算為新台幣一萬五千元以下罰金）
      ，經依修正後刑法施行法第一條之一第一項、第二項前段
      規定，修正為貨幣單位為新台幣，並就所定數額提高為三
      十倍，亦即修正為新台幣一萬五千元以下罰金；而法定罰
      金刑最低度部分，由修正前刑法第三十三條第五款規定為
      銀元一元以上，依罰金罰鍰提高標準條例第一條前段提高
      為十倍（提高後折算為新台幣三十元），修正後刑法第三
      十三條第五款則修正為新台幣一千元以上，以百元計算。
（二）連續犯部分：刑法第五十六條連續犯之規定業於94年2 月
      2 日修正公布刪除，並於95年7 月1 日施行，則被告葉正
      東之犯行，因行為後新法業已刪除連續犯之規定，此刪除
      雖非犯罪構成要件之變更，但顯已影響行為人刑罰之法律
      效果，自屬法律有變更。
（三）就易科罰金之折算標準部分，由修正前刑法第四十一條第
      一項前段規定（得以銀元1 元以上3 元以下折算1 日），
      並依修正前罰金罰鍰提高標準條例第二條規定提高100 倍
      為銀元100 元以上300 元以下（即新台幣300 元以上900
      元以下）折算1 日，修正後刑法第四十一條第一項前段則
      修正為得以新台幣1000元、2000元或3000元折算1 日（裁
      判時罰金罰鍰提高標準條例第二條並已刪除）。
（四）綜合上述各條文修正前、後之比較，揆諸前揭最高法院決
      議及修正後刑法第二條第一項前段、但書規定之「從舊、
      從輕」原則，修正後規定並未較有利於行為人，本件應依
      修正後刑法第二條第一項前段規定，適用行為時（即修正
      前）之法律。
三、核被告甲○○所為係犯行為時刑法第三百二十條第一項之竊
    盜罪。又被告先後3 次竊盜犯行，時間緊接，犯罪構成要件
    相同，顯係基於概括犯意為之，為連續犯，應依修正前刑法
    第五十六條之規定以一罪論，並加重其刑。原審基於上開事
    證，以被告事證明確，援引行為時刑法第三百二十條第一項
    ，修正前刑法第五十六條、第四十一條第一項前段，罰金罰
    鍰提高標準條例第一條前段、修正前罰金罰鍰提高標準條例
    第二條，判處被告拘役五十五日，如易科罰金，以三百元折
    算一日，經核認事用法均無違誤，量刑亦屬妥適，應予維持
    。被告上訴意旨以本件於原審審理時，伊雖未立即與被害人
    丙○○、乙○○達成和解，惟事後已與被害人丙○○、乙○○達成和解，並依約完全履行賠償義務為由，指摘原判決不
    當，為無理由，應予駁回。末查，被告未曾因故意犯罪受有
    期徒刑以上刑之宣告，有刑案資料查註紀錄表及臺灣高等法
    院被告前科紀錄表各1 紙在卷可按，其因一時失慮，偶罹刑
    典，經此偵查及審判程序後，當知所警惕，而信無再犯之虞
    ，且業與被害人丙○○、乙○○達成和解，賠償被害人丙○○、乙○○之所受損害，有和解書1 份在卷足參，本院認前
    所宣告之刑，以暫不執行為適當，爰依修正後刑法第七十四
    條第一項第一款規定，併予宣告緩刑二年，以啟自新。
據上論斷，應依刑事訴訟法第四百五十五條之一第三項、第三百
六十八條，修正後刑法第七十四條第一項第一款，判決如主文。
本案經檢察官鄭東峰到庭執行職務。
中    華    民    國    95    年    10    月    11    日
                        刑事第十二庭審判長法  官  游紅桃
                                          法  官  陳雪玉
                                          法  官  王美玲
以上正本證明與原本無異。
不得上訴。
                                          書記官  梁麗雲
中    華    民    國    95    年    10    月    11    日
附錄論罪科刑條文：
（行為時）刑法第三百二十條第一項：
意圖為自己或第三人不法之所有，而竊取他人之動產者，為竊盜
罪，處五年以下有期徒刑、拘役或五百元以下罰金（罰金已提高
為十倍）。


司法院資訊處製作；財團法人民間司法改革基金會備份。
